臺灣彰化地方法院刑事判決　　　　　　　　　　　　　九十三年度訴字第七八六號
　　公　訴　人　臺灣彰化地方法院檢察署檢察官
　　被　　　告　甲○○
右列被告因違反毒品危害防制條例案件，經檢察官提起公訴（九十三年度毒偵字第一
七二三號）及移
序判決如左：
    主      文
甲○○連續施用第一級毒品，累犯，處有期徒刑拾月。
扣案之海洛因壹包（淨重零點貳公克），沒收銷燬之；注射針筒壹支、吸管壹支、
橡皮管壹條，均沒收。
    事      實
一、甲○○前因煙毒案件，經本院以八十一年度訴字第一三二一號判決判處有期徒刑
    三年一月確定；復因煙毒及違反麻醉藥品管理條例等案件，經本院以八十二年度
    訴字第一四七七號判決應執行有期徒刑三年二月確定，上開所處刑期接續執行，
    於民國八十四年十月二十日假釋出監，至八十八年九月三十日假釋期滿未經撤銷
    ，以已執行完畢論。又因施用毒品案件，經強制戒治期滿，於九十二年二月二十
    七日執行完畢釋放出所，並由臺灣彰化地方法院檢察署檢察官於九十二年三月十
    八日，以九十二年度戒毒偵字第一九七、一九八號為不起訴處分確定。詎仍不知
    悔改，復基於施用第一級毒品海洛因之概括犯意，於九十三年三月二十日及同年
    五月二十八日之某時，在彰化縣彰化市○○里○○街七十三號之七自己住處及彰
    化市民族新村二之二號友人賴勗憲住處內，以將海洛因置於針筒內注射之方式，
    連續施用第一級毒品海洛因二次。嗣於九十三年三月二十二日下午三時五十二分
    許，至彰化縣警察局彰化分局接受列管毒品人口尿液定期調檢，採尿送驗結果呈
    嗎啡陽性反應，始為警查獲；又於同年五月二十九日下午二時許，經警在友人賴
    勗憲上址住處查獲，並當場扣得海洛因一包（淨重零點二三公克），及其所有供
    施用海洛因使用之注射針筒一支、吸管一支、橡皮管一條。
二、案經彰化縣警察局彰化分局報請臺灣彰化地方法院檢察署檢察官偵查起訴及移送
    本院併案審理。
    理      由
一、被告甲○○於準備程序中，先就右揭犯罪事實為有罪之陳述，且所犯係死刑、無
    期徒刑、最輕本刑為三年以上有期徒刑以外之罪，經本院合議庭依刑事訴訟法第
    二百七十三條之一第一項之規定，裁定由法官一人獨任進行簡式審判程序，先此
    敘明。
二、右揭施用毒品之犯罪事實，業據被告甲○○於本院審理時坦承不諱，並有海洛因
    一包（淨重零點二三公克）、注射針筒一支、吸管一支、橡皮管一條扣案為憑，
    及查獲現場照片五張附卷可稽。且被告於前揭時地獲案後，經警採其尿液送驗結
    果，均呈嗎啡陽性反應（施用海洛因者會在其體內代謝為嗎啡成分殘留，並經由
    尿液排出），有彰化縣衛生局煙毒尿液檢驗成績書、詮昕科技股份有限公司出具
    之濫用藥物尿液檢驗報告各一份在卷足參。而被告前因施用毒品案件，經強制戒
    治期滿，於九十二年二月二十七日執行完畢釋放出所，並由臺灣彰化地方法院檢
    察署檢察官於九十二年三月十八日，以九十二年度戒毒偵字第一九七、一九八號
    為不起訴處分確定等情，有臺灣高等法院被告全國前案紀錄表、刑案資料查註紀
    錄表、不起訴處分書各一份附卷可按。本案事證已臻明確，被告犯行洵堪認定。
三、查被告甲○○前因施用毒品案件，經強制戒治執行完畢並釋放後，復於五年內再
    度施用第一級毒品海洛因，核其所為，係犯毒品危害防制條例第十條第一項之施
    用第一級毒品罪。被告為供自己施用之目的而持有上開毒品，其於施用前後持有
    海洛因之低度行為，應為施用之高度行為所吸收，不另論罪。又其先後二次施用
    海洛因犯行，時間緊接，方法相同，觸犯構成要件相同之罪名，顯係基於概括犯
    意反覆為之，應依連續犯之規定論以一罪，並依法加重其刑。查被告前因煙毒案
    件，經本院以八十一年度訴字第一三二一號判決判處有期徒刑三年一月確定；復
    因煙毒及違反麻醉藥品管理條例等案件，經本院以八十二年度訴字第一四七七號
    判決應執行有期徒刑三年二月確定，上開所處刑期接續執行，於八十四年十月二
    十日假釋出監，至八十八年九月三十日假釋期滿未經撤銷，以已執行完畢論，有
    臺灣高等法院被告全國前案紀錄表及刑案資料查註紀錄表在卷可按，其受有期徒
    刑之執行完畢，五年內再犯本件法定本刑有期徒刑以上之罪，為累犯，應依法遞
    加其刑。另被告自九十三年五月二十九日或其前三日某時以外之施用海洛因犯行
    ，雖未詳載於起訴書內，然此因與業經記明犯罪事實之施用毒品犯行有連續犯之
    裁判上一罪關係，應為起訴效力所及，基於審判不可分原則，本院自應併予審理
    ，附此敘明。爰審酌被告曾因施用毒品案件接受強制戒治，竟未能從中記取教訓
    ，深切體認毒品危害己身健康之鉅，反而再次趁隙施用海洛因，足見被告自制能
    力尚有未足；且被告於前次為警查獲後仍繼續施用毒品不輟，又於本案審理時經
    傳喚未到，而由本院命警拘提到案，益徵被告犯後態度欠佳，品行非端，應有接
    受相當期間監禁教化之必要，以促其及早矯正吸毒惡習；惟念及施用毒品固戕害
    個人健康至深，然就他人權益之侵害仍屬有限，及其犯罪目的、手段、於本院審
    理時坦承犯行之態度、具有國中畢業學歷之智識程度等一切情狀，量處如主文所
    示之刑，以示懲儆。扣案之海洛因一包（淨重零點二三公克），屬毒品危害防制
    條例第二條第二項第一款所稱之第一級毒品，應依同條例第十八條第一項前段之
    規定，沒收銷燬之。另注射針筒一支、吸管一支、橡皮管一條，則屬被告所有供
    施用海洛因犯罪使用之物，業據被告於警詢及偵查中供承甚明，應依刑法第三十
    八條第一項第二款之規定，宣告沒收。
據上論斷，應依刑事訴訟法第二百七十三條之一第一項、第二百九十九條第一項前段
，毒品危害防制條例第十條第一項、第十八條第一項前段，刑法第十一條前段、第五
十六條、第四十七條、第三十八條第一項第二款，判決如主文。
本案經檢察官陳德芳到庭執行職務。
中    華    民    國    九十三      年      九      月      十七        日
                                臺灣彰化地方法院刑事第三庭
                                    法      官  高  文  崇
右正本證明與原本無異。
如不服本判決，應於判決送達後十日內向本院提出上訴狀( 須附繕本 )。
                                    法院書記官  謝  志  鑫
中    華    民    國    九十三      年      九      月      二十四      日
毒品危害防制條例第十條第一項：
施用第一級毒品者，處六月以上五年以下有期徒刑。
